ACORDAO-COMPLETO-2418273

ACÓRDÃO DE RELAÇÃO

ACÓRDÃO DE RELAÇÃO 1879/2020 ATA 27/2020 - PLENÁRIO

Acórdão 1879/2020-TCU-Plenário
Trata-se de pedido de reexame interposto pela denunciante, em face do Acórdão 769/2020-TCU-Plenário, por meio do qual esta Corte de Contas considerou improcedente a denúncia e fez determinação à unidade jurisdicionada (peça 44) .
Considerando que o papel do denunciante é o de fornecer os elementos para que o Tribunal dê início à sua ação de controle externo e uma vez iniciado o processo, o TCU assume total controle sobre a condução das investigações, não existindo, para o denunciante, prerrogativa de comparecer aos autos para a defesa de seus pontos de vista, a não ser que seja admitido como interessado;
Considerando o entendimento vigente neste Tribunal, no sentido de que "o denunciante não é considerado, automaticamente, parte processual, devendo, para obter essa condição, formular pedido de ingresso nos autos como interessado e comprovar razão legítima para intervir no processo", a exemplo dos Acórdãos 2.632/2008 e 139/2007, ambos do Plenário;
Considerando que a denunciante não foi admitida nos autos como interessada, conforme despacho do Relator a quo à peça 19 e que, nesta fase recursal, a ora recorrente não demonstra interesse público que justifique a intervenção fiscalizadora por parte do Tribunal no convênio questionado;
Considerando que o objetivo de proteger o interesse público foi respeitado, uma vez que a denúncia foi conhecida e, no mérito, considerada improcedente (Acórdão 769/2020-TCU-Plenário) ;
Os Ministros do Tribunal de Contas da União, quanto ao processo a seguir relacionado, ACORDAM, por unanimidade, com fundamento no art. 48, da Lei 8.443/1992, e nos arts. 143, inciso IV, alínea "b", e § 3º, 277, inciso II, 282 e 286, parágrafo único, do Regimento Interno do TCU, em:
a) indeferir o pedido de ingresso como parte de interessada formulado pela denunciante, com fulcro nos arts. 146, §§ 1º e 2º, e 282, caput, do Regimento Interno/TCU;
b) não conhecer do pedido de reexame interposto pela denunciante, ante a ausência de legitimidade e interesse recursal; e
c) encaminhar cópia desta decisão, acompanhada da instrução da unidade técnica, à recorrente e aos órgãos/entidades interessados.
1. Processo TC-Processo 033.269/2019-0 (DENÚNCIA) 
	1.1. Responsável: Universidade Federal do Espírito Santo (32.479.123/0001-43) 
	1.2. Recorrente: Identidade preservada (art. 55, caput, da Lei 8.443/1992) .
	1.3. Entidade: Universidade Federal do Espírito Santo.
	1.4. Relator: Ministro Vital do Rêgo.
	1.5. Representante do Ministério Público: não atuou.
	1.6. Relator da deliberação recorrida: Ministro Walton Alencar Rodrigues.
	1.7. Unidade Técnica: Secretaria de Recursos (Serur) .
	1.8. Representação legal: Juliano Ricardo de Vasconcellos Costa Couto (OAB/DF 13.802) .
	1.9. Determinações/Recomendações/Orientações: não há.

Universidade Federal do Espírito Santo.

ACORDAO-COMPLETO-2538033

Acórdão de Relação 1189/2022 - Plenário

Acórdão de Relação

ACORDAO-COMPLETO-2466478

Acórdão de Relação 577/2021 - Plenário

VITAL DO RÊGO

Ministro Walton Alencar Rodrigues.

Juliano Ricardo de Vasconcellos Costa Couto (OAB/DF 13.802).

Não atuou.

DENÚNCIA (DEN)

Secretaria de Recursos (Serur).